【裁判字號】    97,再易,36
【裁判日期】    971218
【裁判案由】    分割共有物
【裁判全文】
臺灣高等法院臺南分院民事裁定  97年度再易字第36號
再審原告  甲○○
          乙○○
再審被告  丙○○（兼程金魁之遺產管理人）
上列當事人間分割共有物事件，再審原告對於中華民國93年11月
30日本院92年度上易字第132號確定判決，提起再審之訴，本院
裁定如下：
    主  文
再審之訴駁回。
再審訴訟費用由再審原告負擔。
    理  由
一、按再審之訴應於30日之不變期間內提起，前項期間自判決確
    定時起算，判決於送達前確定者自送達時起算，其再審之理
    由知悉在後者，自知悉時起算，但自判決確定後已逾5年者
    不得提起，民事訴訟法第500條第1項、第2項定有明文。次
    按再審之訴，民事訴訟法固無只許提起一次之限制，惟原告
    提提再審之訴，仍須具備再審之訴之要件；再審原告提起再
    審之訴，並未遵守民事訴訟法第500條第1項所定應於30日不
    變期間內提起之要件，其再審之訴，自屬不合法（最高法院
    73年度台再字第152號判例意旨參照）。
二、再審原告主張：本院92年度上易字第132號確定判決有再審
    被告並非程金魁之遺產管理人，原審未查，有證據漏未斟酌
    及法規適用錯誤之處，以及原確定判決所示之分割方法，再
    審被告分得之土地均緊鄰15米道路旁，再審原告之土地未鄰
    15米道路，所獲價值遠差於再審被告所得之土地價值，分配
    方法不符公平占有原則，且分配位置均屬畸零地，已違反法
    律禁止細分之強制規定。而系爭22地號隔鄰之土地所有人，
    均藉由22地號土地上通行，應為共有人分擔，不應由分歸該
    部分之共有人單獨負擔，以維公平。然原確定判決竟違法未
    予採用，顯有法規適用之違誤及證據漏未調查斟酌之處之再
    審事由云云。
三、經查：原確定判決訴訟標的價額未逾新台幣150萬元，為不
    得上訴第三審之事件，於民國（以下同）93年11月30日本院
    宣示判決時即已確定，且再審原告均於93年12月3日收受該
    確定判決，有送達證書附本院92年度上易字第132號民事卷
    宗內可稽。再審原告曾就同一事由於97年2月15日向本院提
    起再審之訴，因已逾30日之不變期間，為不合法，經本院以
    97年度再易字第10號裁定駁回其再審之訴。再審原告復於97
    年12月10日以相同之事由提起本件再審之訴，顯亦逾30日之
    不變期間，揆諸首揭說明，其再審之訴自屬不合法，應予駁
    回。
四、據上論結，本件再審之訴為不合法，依民事訴訟法第502條
    第1項、第95條、第78條、第85條第1項前段，裁定如主文。
中    華    民    國    97    年    12    月    18    日
                  民事第一庭    審判長法  官  林金村
                                      法  官  張世展
                                      法  官  蘇清恭
上為正本係照原本作成。
不得抗告。
中    華    民    國    97    年    12    月    18    日
                                      書記官  陳昆陽


司法院資訊處製作；財團法人民間司法改革基金會備份。
